【裁判字號】    98,易,351
【裁判日期】    980812
【裁判案由】    竊盜
【裁判全文】
臺灣雲林地方法院刑事判決               98年度易字第351號
公  訴  人  臺灣雲林地方法院檢察署檢察官
被      告  乙○○
                    （現另案羈押於國防部中部地方軍事法院
上列被告因竊盜案件，經檢察官提起公訴（98年度偵字第2787號）
，被告於準備程序期日就被訴事實為有罪陳述，本院進行簡式審
判程序，並判決如下：
    主  文
乙○○於夜間侵入住宅竊盜，累犯，處有期徒刑柒月。
    事  實
一、乙○○前因毒品案件，經國防部中部地方軍事法院以97年訴
    字第52號判處有期徒刑8 月確定，並於民國97年12月15日執
    行完畢。詎其不知悔改，因無工作缺錢花用，於98年3 月16
    日晚間7 時許，見其友人甲○○位於雲林縣莿桐鄉○○村○
    ○路23號之住處無人在家，且房門未上鎖之際，竟基於意圖
    為自己不法所有之犯意，侵入上開住宅，以徒手之方式竊取
    甲○○所有之歌林（KOLIN） 牌21吋電視機1 臺，得手後於
    同日晚間7 時20分許，將該電視機載至雲林縣莿桐鄉○○村
    ○○路51-3號「豪邁億萬（二手貨）物行」變賣，為該店不
    知情之負責人楊仕銘發現在該電視機開關匣內藏有紙條1 張
    ，記載「請查明身分在收東西非他人所有已被賣請速聯絡
    000000 0000 」等文字，而撥打電話聯絡甲○○，乙○○見
    東窗事發即迅速離開該店，並將該電視機留於上開店內。嗣
    經警據報而循線於同日晚間11時20分許，在雲林縣斗六市○
    ○路「888 遊戲場」內查獲乙○○，始悉上情。
二、案經甲○○訴由雲林縣警察局斗六分局報請臺灣雲林地方法
    院檢察署檢察官偵查起訴。
    理  由
一、審判權之部分：
  (一)按現役軍人犯陸海空軍刑法或其特別法之罪，依本法（軍事
    審判法）之規定追訴審判之，軍事審判法第1 條第1 項前段
    定有明文。又現役軍人之犯罪，除犯軍法應受軍事裁判者外
    ，仍應依本法（刑事訴訟法）規定追訴、處罰，刑事訴訟法
    第1 條第2 項亦定有明文。
  (二)查被告乙○○係95年6 月20日入伍服義務役，退伍日期為98
    年5 月20日，是被告於行為時（98年3 月16日）為現役軍人
    ，此有個人兵籍資料查詢結果1 份（本院卷）可憑，應可認
    定。惟被告乙○○所涉犯刑法第321 條第1 項第1 款之加重
    竊盜罪，且係在營區、艦艇及軍事處所、建築物以外所為，
    該罪並非屬於陸海空軍刑法或其特別法之罪，亦非屬於陸海
    空軍刑法第76條第1 項各款所列舉之刑法之罪，依上開軍事
    審判法第1 條第1 項前段之反面規定及刑事訴訟法第1 條第
    2 項之規定，本案普通法院有審判權，合先敘明。
二、本件被告所犯為死刑、無期徒刑、最輕本刑為三年以上有期
    徒刑以外之罪，亦非屬高等法院管轄之第一審案件，其於準
    備程序進行中，先就被訴事實為有罪之陳述，經法官告知簡
    式審判程序之旨，並聽取公訴檢察官之意見後，依刑事訴訟
    法第273 條之1 第1 項、第273 條之2 等規定，裁定進行簡
    式審判程序，且不受同法第159 條第1 項、第161 條之2 、
    第161 條之3 、第163 條之1 及第164 條至第170 條所規定
    證據能力認定及調查方式之限制。
三、上開犯罪事實，業據被告乙○○坦承不諱，核與告訴人甲○
    ○於警詢時之指訴，及楊仕銘於警詢時之陳述（警卷第4 頁
    至第7 頁）情節大致相符，並有贓物認領保管單1 份、甲○
    ○電視機內紙條影本1 張、現場照片2 張（警卷第16、17頁
    ）附卷可稽，足被告之自白與事實相符，而得採信。綜上所
    述，本件事證明確，被告犯行堪以認定，應依法論科。
四、論罪科刑：
  (一)核被告乙○○所為，係犯刑法第321 條第1 項第1 款之於夜
    間侵入住宅竊盜罪。
  (二)被告有如事實欄所記載之前科紀錄，此有臺灣高等法院被告
    前案紀錄表1 份附卷足憑，其於有期徒刑執行完畢後，5 年
    內故意再犯本件有期徒刑以上之罪，為累犯，應依刑法第47
    條第1 項加重其刑。
  (三)爰審酌被告之前科紀錄，已如前述，素行未佳，又其年輕力
    盛、四肢健全，具謀生能力，因暫時無工作缺錢花用，不思
    憑己之力賺取金錢，竟圖不勞而獲，趁其友人即告訴人甲○
    ○不在上開住處之機會，竊取告訴人之電視機1 臺，所幸電
    視機內開關匣藏有紙條載明電話，經二手貨店家發現撥打電
    話聯繫，使得告訴人得以尋回上開電視機，未造成損害擴大
    等情，並考量被告犯後坦承犯行、態度良好，及其犯罪動機
    、手段、所生損害等一切情狀，量處如主文所示之刑。
五、據上論斷，應依刑事訴訟法第273 條之1 第1 項、第299 條
    第1 項前段，刑法第321 條第1 項第1 款、第47條第1 項，
    判決如主文。
本案經檢察官郭俊男到庭執行職務。
中    華    民    國    98    年    8     月    12    日
                  刑事第三庭    法  官  蕭雅毓
以上正本證明與原本無異。
如不服本判決應於收受判決後10日內向本院提出上訴書狀，並應
敘述具體理由；其未敘述上訴理由者，應於上訴期間屆滿後20日
內向本院補提理由書（均須按他造當事人之人數附繕本）。「切
勿逕送上級法院」。
                                書記官  鍾宜津
中    華    民    國    98    年     8    月    12    日
附錄本案論罪科刑法條全文：
中華民國刑法第321條（加重竊盜罪）
犯竊盜罪而有左列情形之一者，處6 月以上、5 年以下有期徒刑
：
一、於夜間侵入住宅或有人居住之建築物、船艦或隱匿其內而犯
    之者。
二、毀越門扇、牆垣或其他安全設備而犯之者。
三、攜帶兇器而犯之者。
四、結夥三人以上而犯之者。
五、乘火災、水災或其他災害之際而犯之者。
六、在車站或埠頭而犯之者。
前項之未遂犯罰之。


司法院資訊處製作；財團法人民間司法改革基金會備份。
